臺灣嘉義地方法院刑事判決　　　　　　　　　　　　　九十一年度交訴字第八九號
　　公　訴　人　臺灣嘉義地方法院檢察署檢察官
　　被　　　告　甲○○
右列被告因業務過失致死案件，經檢察官提起公訴（九十一年度偵字第六九七三號）
，本院判決如左︰
    主  文
甲○○從事業務之人，因業務上之過失致人於死，處有期徒刑壹年，緩刑貳年，緩刑
期間付保護管束。
    事  實
一、甲○○係岱佑交通有限公司司機，為從事駕駛業務之人。於民國九十一年八月十
    七日下午五時五十分許，駕駛車牌號碼ＩＱ─四０一號營業曳引車，沿嘉義市○
    ○路由西向東行駛，行經該路右轉博愛路二段時，原應注意轉彎車應讓直行車先
    行。而依當時天候晴、光線為日間自然光、路面乾燥無缺陷、視距良好，又無不
    能注意之情事，適有黃顏忍駕駛車牌號碼ＧＦ二─三三一號重型機車，沿嘉義市
    ○○路直行，甲○○竟疏未注意讓直行之該重型機車先行，即貿然右轉，黃顏忍
    之重型機車因而被甲○○所駕駛之營業曳引車撞倒並捲入車底，致黃顏忍受有腹
    部撕裂傷併骨折出血及出血性休克，經送醫急救不治死亡。甲○○於肇事後，未
    被有偵查犯罪職權之機關或公務員查知前，即主動向接獲報案而至現場處理之警
    員劉南生自首，進而接受本件裁判。
二、案經嘉義市警察局第一分局報由臺灣嘉義地方法院檢察署檢察官相驗後自動檢舉
    偵查起訴。
    理  由
一、右揭事實，業據被告甲○○於偵、審中坦承不諱，且經檢察官於九十一年八月十
    七日勘驗上開營業曳引車及重型機車後，發現該營業曳引車右側下方鐵架附著外
    來之藍色漆片，此有照片三幀（卷附照片編號十四、十九、二十）、勘驗筆錄在
    卷可佐。而上開藍色漆片及機車左前擋風板漆板，經採取樣本後送內政部警政署
    刑事警察局鑑驗結果，其成分均為「丙烯青、丁二烯、苯乙烯─丙烯酸類─醇酸
    ─三聚氰胺（微量）─胺基甲酸酯樹脂，填充劑白土，無機顏料二氧化鈦」，有
    該局九十一年九月二十五日刑鑑字第０九一０二二六三００號鑑驗通知書在卷可
    憑，足證被告營業曳引車右側確有撞及黃顏忍之重型機車左側之事實。再依被告
    於偵查中供稱：「我距離路口前約二、三十公尺前看見死者騎機車停在路口等紅
    綠燈，沒有保持安全距離才撞到死者」等語（詳九十一年度相字第五○六號卷第
    二十三頁），足證黃顏忍當時原沿中興路欲直行。並參酌道路交通事故調查報告
    表所附現場圖，散落物及血跡均位於博愛路二段之外側車道處，亦證該重型機車
    係為閃避被告之營業曳引車而被迫右轉至外側車道，仍被撞及並被捲入車底拖行
    等事實。此外，復有道路交通事故調查報告表及現場、車損等照片十七幀附卷可
    稽，又被害人黃顏忍因而受有腹部撕裂傷併骨折出血及出血性休克，經送醫急救
    不治死亡，亦經檢察官督同檢驗員相驗屬實，並製有勘驗筆錄、相驗屍體證明書
    、驗斷書與相驗照片十幀在卷可憑。
二、按汽車行駛至交岔路口，轉彎車應讓直行車先行。道路交通安全規則第一百零二
    條第一項第六款定有明文。被告領有職業聯結車駕駛執照，並以駕駛為業，自應
    注意遵守上開規定。又依當時天候晴、光線為日間自然光、路面乾燥無缺陷、視
    距良好，有前揭道路交通事故調查報告表在卷可稽，並無不能注意之情事，竟疏
    於注意，貿然右轉，適有黃顏忍駕駛機車直行，肇致本件事故，其有過失自明。
    而被害人黃顏忍確因本件車禍死亡，已如前述，被告過失行為，與被害人之死亡
    結果間，具有相當因果關係。事證明確，被告業務過失犯行，應堪認定。查被害
    人當時係直行車，業如前述。公訴人以被告係違反道路交通安全規則第九十四條
    第三項、第一百零一條第五款規定，即未注意車前狀況，隨時採取必要之安全措
    施；及未注意超車時，與前車左側保持半公尺以上間隔，肇致車禍，容有誤會。
三、查被告甲○○係岱佑交通有限公司司機，為從事駕駛業務之人，業據其自承明確
    。是核被告所為係犯刑法第二百七十六條第二項之業務過失致死罪。被告犯罪後
    ，於該管公務員發覺前，即向到場處理之嘉義市警察局第一分局竹圍派出所警員
    劉南生自首而接受裁判，業經警員劉南生於偵臺中證述明確（詳九十一年度相字
    第五○六號卷第二十三頁背面），並有其製作之是否自首報告書附卷可憑，應依
    刑法第六十二條前段規定，減輕其刑。爰審酌被告前曾因酒後駕車之公共危險等
    案件，經本院於八十九年五月二十九日以八十九年度交易字第一一六號就酒後駕
    駛部分判處拘役五十日，就過失傷害部分，因與被害人達成和解，經被害人撤回
    告訴，而判決公訴不受理，有該判決書在卷足憑，竟仍不知警惕，而駕駛營業用
    曳引車過失致人於死，惟審酌其生活狀況、品行、智識程度，犯後坦承犯行並與
    被害人家屬達成和解，態度良好等一切情狀，量處如主文所示之刑。末查被告前
    未曾受有期徒刑以上刑之宣告，有臺灣高等法院被告全國前案紀錄錄表在卷可參
    ，因一時過失，致犯本罪，惟事後與被害人家屬達成民事和解，有嘉義市西區調
    解委員會調解書附於本院可查，經此偵審教訓，應能知所警惕，信無再犯之虞，
    爰予宣告緩刑二年，並予緩刑中付保護管束，以啟自新。
據上論斷，應依刑事訴訟法第二百九十九條第一項前段，刑法第二百七十六條第二項
、第六十二條前段、第七十四條第一款、第九十三條第一項，罰金罰鍰提高標準條例
第一條前段，判決如主文。
本案經檢察官李文和到庭執行職務
中      華      民      國    九十一    年     十一     月     十九     日
                            臺灣嘉義地方法院交通法庭
                                法  官  張  育  彰
右正本證明與原本無異。
如不服本判決，應於判決送達後十日內向本院提出上訴狀( 應附繕本 )。
中      華      民      國    九十一    年     十一     月     二十     日
                                書記官  林  秀  敏
附錄法條：
刑法第二百七十六條第二項：
從事業務之人，因業務上之過失犯前項之罪者，處五年以下有期徒刑或拘役，得併科
三千元以下罰金。
